# 请教陈版及各位网友

提问人：sunwarchan 时间：2012-03-12 18:11:21
公司购建固定资产，支出 2 亿元，专项借款1.5亿元利率5%，一般借款 1 亿元利率8%。 假设 1 月 1 日，由专项借款投入 1 亿元，一般借款投入 1 亿元，专项借款另0.5亿元用于补充流动资金使用（不考虑银行允许不允许的问题），那么资本化利息该如何计算？

回答人：chenyiwei
回复 sunwarchan 的帖子
假设是在资本化期间内，则：
1 、专门借款有 5000 万元已被挪用，这部分被挪用的专门借款对应的利息不能资本化。 2 、一般借款，在有确凿证据表明借款资金和资本支出之间对应关系的前提下，按借款费用准则规定的一般借款费用资本化计算方法处理。

提问人：sunwarchan 时间：2012-03-12 22:11:25
回复 chenyiwei 的帖子
我想不明白的地方在于，如果一个亿专项借款用了五千万，还有五千万如果躺在银行里不用，按准则这一个亿是不是就可以全部资本化，另一个亿一般借款确实用了，按理也可以资本化，总的资本化本金就变成二亿了？
我一开始的想法是总支出一亿五，超过专门借款，所以专门借款不管怎么都全额资本化，差额五千万算是一般借款支出，资本化五千万对应的利息，即1E 5%+5000W 8%=900W资本化，不知这样想问题出在哪？

回答人：chenyiwei
被挪用的专门借款不再符合专门借款的定义（不同于暂时闲置），其对应的利息不能资本化。

提问人：sunwarchan 时间：2012-03-13 11:40:53
被挪用的专门借款不再符合专门借款的定义（不同于暂时闲置），其对应的利息不能资本化。这点我认同，如果这样呢： A银行有1E专项借款，5%利率，其中5000W直接用于购建资产，5000W转入B银行 B银行有1E一般借款，加上5000W从A银行转入款项，共1.5E，其中1E用于购建资产，5000W闲置，而且无法分清1E和5000W是A银行还是B银行 在此情况下，资本化如何计算呢？

回答人：chenyiwei
对借款费用资本化的把握应当从严。这种情况，可按照 5000 万元专门借款＋ 1 亿元一般借款进行资本化处理，条件是：无论是专门借款还是一般借款用于资产购建，其资本支出和借款资金之间均有明确的对应关系。

提问人：sunwarchan 时间：2012-03-13 20:50:29
回复 chenyiwei 的帖子
但是这样做如果在一般借款利率高于专项借款的情况下，企业如果想多资本化一点岂不是只要把专项借款到一般账户过一下，就可以按高的利率资本化了？

回答人：chenyiwei
1 、这样操作要承担违反专门借款合同的法律风险和违约责任，并且发放专门借款的贷款银行应当会有贷后监管措施。 2 、一般借款的资本化从来就是从严把握，只有在有确凿证据表明动用的确属一般借款资金时才能资本化。